【裁判字號】    95,易,3753
【裁判日期】    951229
【裁判案由】    竊盜
【裁判全文】
臺灣臺中地方法院刑事判決              95年度易字第3753號
公  訴  人  臺灣臺中地方法院檢察署檢察官
被      告  丁○○
                    （現羈押於臺灣臺中看守所）
上列被告因竊盜案件，經檢察官提起公訴（九十五年度偵字第二
五二九○號），被告於準備程序進行中就被訴事實為有罪之陳述
，經本院告知簡式審判程序之旨，並聽取公訴人、被告之意見後
，本院合議庭裁定改依簡式審判程序審理，並判決如下本院判決
如下：
    主    文
丁○○竊盜，處有期徒刑肆月，扣案之鑰匙壹支沒收；又竊盜，
處有期徒刑肆月，扣案之鑰匙壹支沒收。應執行有期徒刑柒月，
扣案之鑰匙壹支沒收。
    犯罪事實
一、丁○○曾因傷害案件，於民國八十八年七月一日經臺灣南投
    地方法院以八十八年度投刑簡字第二六五號判決處有期徒刑
    六月確定；又因違反毒品危害防制條例案件，於八十九年一
    月十三日經臺灣南投地方法院以八十八年度易字第六○八號
    判決處有期徒刑六月確定，再於八十九年二月二十九日因違
    反毒品危害防制條例、竊盜案件，經臺灣南投地方法院以八
    十八年度訴字第三二四號判決分處有期徒刑七年六月、七月
    ，並定應執行刑有期徒刑八年確定後，與上開違反毒品危害
    防制條例案件定應執行刑有期徒刑八年四月確定後；經接續
    執行，甫於九十四年十二月十四日假釋交付保護管束，尚在
    假釋期間。詎丁○○仍不知悔改，竟因缺乏交通工具使用，
    遂分別基於意圖為自己不法所有之犯意，為下竊盜犯行：
（一）丁○○於九十五年十一月五日凌晨四、五時許，以自備鑰
      匙一支竊取停放於臺中巿西區○○○路九十號前丙○○所
      有之車號ＹＩＶ─二一五號機車一部得逞。
（二）另於九十五年十一月五日夜間十一時許，在臺中巿何仁里
      天水東街五十二號前，以上開自備鑰匙竊取一支甲○○所
      有之車號ＧＵ八─五六五號機車一部得逞。嗣於九十五年
      十一月七日一時，許騎乘竊得之車號ＧＵ八─五六五號機
      車，途經臺中巿中區○○路與民族路口處，為警當場查獲
      ，並扣得其所有供竊取上開車輛之鑰匙一支，並循線查獲
      上情。
二、案經臺中市警察局第二分局報告臺灣臺中地方法院檢察署檢
    察官偵查起訴。
    理    由
壹、程序方面：
    按本件被告所犯係死刑、無期徒刑、最輕本刑為三年以上有
    期徒刑以外之罪，其於準備程序就前揭被訴事實為有罪之陳
    述，經本院告知簡式審判程序之旨，並聽取其與公訴人之意
    見後，本院認無不得或不宜改依簡式審判程序進行之處，爰
    依刑事訴訟法第二百七十三條之一第一項、第二百八十四條
    之一，裁定本件由受命法官獨任進行簡式審判程序，合先敘
    明。
貳、實體方面：
一、上揭犯罪事實，業據被告丁○○於警詢、偵訊及本院審理時
    坦承不諱，核與被害人丙○○、甲○○於警詢時指述之被害
    情節相符。此外，復有贓物認領保管單、位置圖、照片、車
    輛車牌失竊作業─查獲車輛認可資料、車輛竊盜、車牌失竊
    資料個別查詢報表─查詢車輛認可資料等附卷，及被告所有
    供其竊取上開機車使用之鑰匙一支扣案可稽，足見被告前開
    自白確與事實相符，應堪採信。本件事證明確，被告犯行堪
    以認定。
二、核被告所為，係犯刑法第三百二十條第一項之竊盜罪。被告
    所犯上開二罪，犯意各別，應分論併罰。公訴意旨雖認其先
    後二次犯行，為接續行為之包括一罪云云。惟按「又連續犯
    之成立，除主觀上須基於一個概括之犯意外，客觀上須先後
    數行為，逐次實施而具連續性，侵害數個同性質之法益，其
    每一前行為與次行為，依一般社會健全觀念，在時間差距上
    ，可以分開，在刑法評價上，各具獨立性，每次行為皆可獨
    立成罪，構成同一之罪名，始足當之；如數行為於同時同地
    或密切接近之時地實施，侵害同一法益，各行為之獨立性極
    為薄弱，依一般社會健全觀念，在時間差距上，難以強行分
    開，在刑法評價上，以視為數個舉動之接續施行，合為包括
    之一行為予以評價，較為合理，則屬接續犯，而為包括之一
    罪」，最高法院八十六年臺上字第三二九五號判例可資參照
    。查被告分別於上述時間、地點，竊取被害人丙○○、甲○
    ○之機車，在時間、場所上不具緊密之關係，依一般社會客
    觀觀念，其前行為與次行為，在時間差距上可以分開，在刑
    法評價上各具獨立性，且係侵害不同之法益，足認被告上開
    二次竊盜之犯行，核與接續犯之要件不該當，公訴人認為係
    接續行為之包括一罪云云，顯屬誤會。爰審酌被告曾因傷害
    案件，於八十八年七月一日經臺灣南投地方法院以八十八年
    度投刑簡字第二六五號判決處有期徒刑六月確定；又因違反
    毒品危害防制條例案件，於八十九年一月十三日經臺灣南投
    地方法院以八十八年度易字第六○八號判決處有期徒刑六月
    確定，再於八十九年二月二十九日因違反毒品危害防制條例
    、竊盜案件，經臺灣南投地方法院以八十八年度訴字第三二
    四號判決分處有期徒刑七年六月、七月，並定應執行刑有期
    徒刑八年確定後，與上開違反毒品危害防制條例案件定應執
    行刑有期徒刑八年四月確定後；經接續執行，甫於九十四年
    十二月十四日假釋交付保護管束，尚在假釋期間（有臺灣高
    等法院被告前案紀錄表在卷可考），即再犯本案，惡性不輕
    ，而其因缺乏交通工具使用，即恣意侵害他人之財產權之動
    機、目的，其使用之手段尚屬平和，被害人復已取回失竊之
    機車，所生之損害尚非重大，及其犯後能坦承犯行，態度尚
    佳等一切情狀，分別量處如主文所示之刑，並定其應執行之
    刑，以資儆懲。扣案之鑰匙一支為被告所有，並供其竊取上
    開機車使用之物，業據其供述在卷，爰併依刑法第三十八條
    第一項第二款之規定，宣告沒收之。
據上論斷，應依刑事訴訟法第二百七十三條之一第一項、第二百
九十九條第一項前段，刑法第三百二十條第一項、第五十一條第
五款、第三十八條第一項第二款，判決如主文。
本案經檢察官乙○○到庭執行職務。
中    華    民    國  九十五  年  十二  月  二十九    日
                  刑事第九庭    法  官  莊  秋  燕
以上正本證明與原本無異。
如不服本判決，應於送達後十日內向本院提出上訴狀（須附繕
本），上訴於臺灣高等法院臺中分院。
                                書記官  莊  玉  惠
中    華    民    國  九十五  年  十二  月  二十九    日
附錄論罪科刑法條
刑法第三百二十條第一項
意圖為自己或第三人不法之所有，而竊取他人之動產者，為竊盜
罪，處五年以下有期徒刑、拘役或五百元以下罰金。


司法院資訊處製作；財團法人民間司法改革基金會備份。
